【裁判字號】    98,易,101
【裁判日期】    980527
【裁判案由】    竊盜
【裁判全文】
臺灣花蓮地方法院刑事判決               98年度易字第101號
公  訴  人  臺灣花蓮地方法院檢察署檢察官
被      告  丁○○
上列被告因竊盜案件，經檢察官提起公訴（97年度偵字第4291號
、98年度偵字第 604、780、904號），被告於準備程序進行中，
就被訴事實為有罪之陳述，經本院裁定改行簡式審判程序審理後
，判決如下：
    主  文
丁○○所犯如附表所示之竊盜罪，均累犯，各判處如附表主文欄
所示之刑。拘役部分應執行拘役壹佰貳拾日，如易科罰金，以新
臺幣壹仟元折算壹日、徒刑部分應執行有期徒刑玖月。
    事實及理由
一、犯罪事實：
    (一)丁○○於民國96年間數次因竊盜案件，經本院分別判處有
      期徒刑4月、3月及拘役100日確定，嗣均減刑為有期徒刑2
      月、1月又15日及拘役50日確定，並接續執行，於96年 11
      月8日縮刑期滿執行完畢。又於 97年間因違反護照條例案
      件，經本院判處有期徒刑3月，減為有期徒刑1月又15日確
      定，於97年 7月13日縮刑期滿執行完畢。詎其仍不知悔改
      ，意圖為自己不法之所有，分別於附表所示之時間、地點
      ，以附表所示之方式，竊得被害人之財物。
    (二)案經花蓮縣警察局吉安分局報告台灣花蓮地方法院檢察署
      檢察官偵查起訴。
二、證據：
    (一)被告丁○○於警詢、偵審中之自白。
    (二)證人甲○○、乙○○、戊○○、丙○○、莊順昌於警詢之
      證詞。
    (三)贓物認領保管單1紙、廢棄物資源回收切結書2紙、照片19
      張、現場測繪圖、偵查報告、查獲案件報告書各1份。
三、核被告所為，係犯刑法第320條第1項竊盜罪、同法第 320條
    第3項、第1款竊盜未遂罪及同法第 321條第1項第3款攜帶兇
    器竊盜罪。被告於附表編號一、二、四至八之犯罪被發覺前
    ，主動向警方自首而接受裁判，均依刑法第62條前段規定，
    減輕其刑。又被告前有犯罪事實欄所載前科及執行紀錄，有
    臺灣高等法院被告前案紀錄表在卷可參，其於有期徒刑執行
    完畢後 5年內故意再犯本件均為有期徒刑以上之罪，皆為累
    犯，均應依累犯之規定加重其刑，並就上開自首部分之犯行
    依法先加後減之。爰審酌被告素行不佳、犯罪之動機、手段
    、所生危害、所竊得之財物，及犯後坦承犯行之態度等一切
    情狀，量處如主文所示之刑，並定其應執行之刑，且就拘役
    部分，諭知易科罰金之折算標準。
四、依刑事訴訟法第299條第1項前段、第273條之1第1項、第310
    條之2、第454條，刑法第320條第1項、第3項、第321條第 1
    項第 3款、第47條第1項、第62條前段、第41條第1項前段、
    第51條第5款、第6款，刑法施行法第1條之1，判決如主文。
五、如不服本判決，得於收受判決正本後10日內，向本院提起上
    訴（須附繕本）。
本案經檢察官張立中到庭執行職務。
中    華    民    國    98    年    5     月    27    日
                  刑事第三庭    法 官   李世華
以上正本證明與原本無異。
如不服本判決應於收受送達後10日內向本院提出上訴書狀，並應
敘述具體理由。其未敘述上訴理由者，應於上訴期間屆滿後20日
內向本院補提理由書 (均須按他造當事人之人數附繕本) 「切勿
逕送上級法院」。告訴人或被害人如對於本判決不服者，應具備
理由請求檢察官上訴，其上訴期間之計算係以檢察官收受判決正
本之日期為準。
中    華    民    國    98    年    5     月    27    日
                                書記官
附錄本判決論罪之法律條文：
中華民國刑法第320條第1項：
意圖為自己或第三人不法之所有，而竊取他人之動產者，為竊盜
罪，處 5 年以下有期徒刑、拘役或 5 百元以下罰金。
中華民國刑法第321條第1項第3款：
犯竊盜罪而有左列情形之一者，處 6 月以上、 5 年以下有期徒
刑：
三、攜帶兇器而犯之者。
附表：
┌──┬────┬──────┬───┬────────┬───────┐
│編號│犯罪時間│犯罪地點    │被害人│竊取方式、財物及│   主  文     │
│    │        │            │      │查獲狀況        │              │
├──┼────┼──────┼───┼────────┼───────┤
│一  │97年 7月│花蓮縣秀林鄉│乙○○│徒手竊得電線1 捲│丁○○竊盜，累│
│    │間某日上│水源村104 號│      │。被告主動向警方│犯，處拘役肆拾│
│    │午7 時許│後方廣場    │      │自首。          │日，如易科罰金│
│    │        │            │      │                │，以新臺幣壹仟│
│    │        │            │      │                │元折算壹日。  │
├──┼────┼──────┼───┼────────┼───────┤
│二  │97年7 月│同上        │乙○○│徒手竊取鷹架2 支│丁○○竊盜未遂│
│    │間某日上│            │      │，因遭乙○○之妻│，累犯，處拘役│
│    │午7 時許│            │      │發現而未遂。被告│參拾日，如易科│
│    │        │            │      │主動向警方自首。│罰金，以新臺幣│
│    │        │            │      │                │壹仟元折算壹日│
├──┼────┼──────┼───┼────────┼───────┤
│三  │97年8 月│花蓮縣秀林鄉│甲○○│趁該屋大門未上鎖│丁○○竊盜，累│
│    │19日下午│水源村金嵐20│      │，入內徒手竊取紅│犯，處有期徒刑│
│    │4 時許  │號住處內    │      │色手電筒1支（約 │參月。        │
│    │        │            │      │價值新台幣700元 │              │
│    │        │            │      │。（侵入住宅部分│              │
│    │        │            │      │未據告訴）      │              │
├──┼────┼──────┼───┼────────┼───────┤
│四  │97年8 月│花蓮縣秀林鄉│丙○○│徒手竊取鋼筋1批 │丁○○竊盜，累│
│    │初某日上│水源47之10號│      │，得手後正欲搬離│犯，處拘役參拾│
│    │午9 時許│鐵工廠內。  │      │時，遭丙○○發現│日，如易科罰金│
│    │        │            │      │，始放回原處（檢│，以新臺幣壹仟│
│    │        │            │      │察官已更正為既遂│元折算壹日。  │
│    │        │            │      │）。被告主動向警│              │
│    │        │            │      │方自首。        │              │
├──┼────┼──────┼───┼────────┼───────┤
│五  │97年8 月│同上        │丙○○│同上（檢察官已更│丁○○竊盜，累│
│    │中旬某日│            │      │正為既遂）。被告│犯，處拘役參拾│
│    │上午9時 │            │      │主動向警方自首。│日，如易科罰金│
│    │許      │            │      │                │，以新臺幣壹仟│
│    │        │            │      │                │元折算壹日。  │
├──┼────┼──────┼───┼────────┼───────┤
│六  │97年9月 │同上        │丙○○│徒手竊得鋼筋1批 │丁○○竊盜，累│
│    │18日上午│            │      │，重約24.6公斤，│犯，處拘役肆拾│
│    │8時許（ │            │      │賣得價金新臺幣  │日，如易科罰金│
│    │檢察官已│            │      │210 元。被告主動│，以新臺幣壹仟│
│    │更正時間│            │      │向警方自首。    │元折算壹日。  │
│    │同上）  │            │      │                │              │
├──┼────┼──────┼───┼────────┼───────┤
│七  │97年9 月│同上        │丙○○│徒手竊取鋼筋1 批│丁○○竊盜，累│
│    │25日上午│            │      │，重約30.8公斤，│犯，處拘役肆拾│
│    │8 時許（│            │      │賣得價金新臺幣24│日，如易科罰金│
│    │檢察官已│            │      │6元。被告主動向 │，以新臺幣壹仟│
│    │更正時間│            │      │警方自首。      │元折算壹日。  │
│    │同上）  │            │      │                │              │
├──┼────┼──────┼───┼────────┼───────┤
│八  │97年11月│花蓮縣吉安鄉│練添福│以自備之客觀上足│丁○○攜帶兇器│
│    │間某日晚│明義六街38巷│      │供兇器使用之破壞│竊盜，累犯，處│
│    │上11時許│106 號對面雞│      │剪（未扣案）剪破│有期徒刑柒月。│
│    │        │寮          │      │鐵絲網入內竊得雞│              │
│    │        │            │      │共10隻。被告主動│              │
│    │        │            │      │向警方自首。    │              │
└──┴────┴──────┴───┴────────┴───────┘


司法院資訊處製作；財團法人民間司法改革基金會備份。
